【裁判字號】    97,裁,3361
【裁判日期】    970627
【裁判案由】    免職
【裁判全文】
最  高  行  政  法  院  裁  定
                                      97年度裁字第3361號
上  訴  人  甲○○
訴訟代理人  謝協昌  律師
被 上訴 人  內政部警政署
代  表  人  侯友宜
上列當事人間免職事件，上訴人對於中華民國97年4月10日臺北
高等行政法院96年度訴字第3793號判決，提起上訴，本院裁定如
下：
    主  文
上訴駁回。
上訴審訴訟費用由上訴人負擔。
    理  由
一、按對於高等行政法院判決之上訴，非以其違背法令為理由，
    不得為之，行政訴訟法第242條定有明文。依同法第243條第
    1項規定，判決不適用法規或適用不當者，為違背法令；而
    判決有同條第2項所列各款情形之一者，為當然違背法令。
    是當事人對於高等行政法院判決上訴，如依行政訴訟法第24
    3條第1項規定，以高等行政法院判決有不適用法規或適用不
    當為理由時，其上訴狀或理由書應有具體之指摘，並揭示該
    法規之條項或其內容；若係成文法以外之法則，應揭示該法
    則之旨趣；倘為司法院解釋或本院之判例，則應揭示該判解
    之字號或其內容。如以行政訴訟法第243條第2項所列各款情
    形為理由時，其上訴狀或理由書，應揭示合於該條項各款之
    事實。上訴狀或理由書如未依此項方法表明，或其所表明者
    與上開法條規定不合時，即難認為已對高等行政法院判決之
    違背法令有具體之指摘，其上訴自難認為合法。
二、本件上訴人對於高等行政法院判決上訴，主張：依民國96年
    7月11日修正公布前警察人員管理條例第31條第1項第4款規
    定，經處有期徒刑以上刑之判決確定未准予易科罰金者，始
    應予免職；倘有經處有期徒刑以上刑之判決確定，卻有准予
    易科罰金者，當無該條款之適用，自非得予免職。上訴人前
    雖暫時未獲准易科罰金，然嗣後亦已獲准易科罰金，故原得
    予免職之情事已不復存在。原處分不察，未辨最終是否有准
    予易科罰金之處分，即率將上訴人免職，原審亦有不察，復
    駁回上訴人之訴，其認定顯與上開條例規定有違等語，雖以
    該判決違背法令為由，惟核其上訴理由，無非仍執業經原審
    詳論不採之前詞，進而就原審取捨證據、認定事實之職權行
    使，任意指摘其為不當，而非具體表明合於不適用法規、適
    用法規不當、或行政訴訟法第243條第2項所列各款之情形，
    難認對該判決之如何違背法令巳有具體之指摘。依首開規定
    及說明，應認其上訴為不合法。
三、據上論結，本件上訴為不合法。依行政訴訟法第249條第1項
    前段、第104條、民事訴訟法第95條、第78條，裁定如主文
    。
中    華    民    國    97    年    6     月    27    日
                    最高行政法院第三庭
                        審判長法官  黃  璽  君
                              法官  林  茂  權
                              法官  鄭  忠  仁
                              法官  黃  本  仁
                              法官  吳  東  都
以  上  正  本  證  明  與  原  本  無  異
中    華    民    國    97    年    6     月    30    日
                              書記官  王  福  瀛


司法院資訊處製作；財團法人民間司法改革基金會備份。
